# 请教陈版，鞋厂买的原版鞋问题

提问人：怀挺坏挺 时间：2017-06-01 12:08:25
陈版，请教下鞋厂买来的原版鞋，价格昂贵，根据其样式进行仿制，这些原版鞋属于固定资产吗？还是进销售费用呢？谢谢。

回答人：chenyiwei
购入原版鞋的高价实际上是对方在转让其设计等无形资产的使用权，因此建议确认为无形资产，后续按该产品的预计市场寿命或预计销量摊销，计入生产成本。

提问人：2840728147 时间：2017-06-02 08:58:12
如果有正式的取得无形资产的使用权，是可以的。
但如果是在没有取得无形资产使用权的情况下，故意仿制，就不合适了吧。而且买原版鞋，数量、金额应该是不大的。

回答人：chenyiwei
是的，我建议的处理方式的前提是该仿制行为合法。感谢补充。